【裁判字號】    90,上訴,1630
【裁判日期】    901122
【裁判案由】    違反毒品危害防制條例
【裁判全文】
臺灣高等法院高雄分院刑事判決                    九十年度上訴字第一六三號
    上  訴  人
    即  被  告  甲○○
右上訴人因違反毒品危害防制條例案件，不服臺灣高雄地方法院九十年度訴字第一七
七二號，中華民國九十年九月十九日第一審判決（起訴案號：臺灣高雄地方法院檢察
署九十年度毒偵字第二二四一號）提起上訴，本院判決如左：
    主  文
上訴駁回。
    事  實
一、甲○○前於民國八十三年間因違反肅清煙毒條例，經台灣台南地方法院判處有期
    徒刑三年二月，褫奪公權三年，復經臺灣高等法院台南分院駁回其上訴而確定，
    甫於八十七年四月二十一日縮刑期滿執行完畢。復因施用毒品案件，經臺灣台南
    地方法院以八十七年度毒聲字第一一七號裁定送觀察勒戒處所施以觀察、勒戒後
    ，認無繼續施用毒品之傾向，經臺灣台南地方法院檢察署檢察官於八十七年九月
    二十五日以八十七年度偵字第五四七五號為不起訴處分確定。詎甲○○竟不知悔
    改，又基於概括之犯意，於五年內之九十年四月中旬某時起至同年五月七日晚上
    十時許，連續在其位於台南縣新市鄉大營村大營六二號之住處，以將海洛因摻入
    香煙內點火吸食之方式施用第一級毒品海洛因多次，其於九十年五月八日下午四
    時五十分許，在高雄市○鎮區○○路與漁港路口為警查獲，同日晚上七時三十分
    為警在高雄縣警察局鳳山分局採尿送驗之結果，呈嗎啡、甲基安非他命陽性反應
    （施用第二級毒品安非他命部分，另移送檢察官偵辦，詳後述），且其施用毒品
    之犯行經檢察官依台灣高雄地方法院以九十年度毒聲字第二九三五號裁定送觀察
    、勒戒後，認有繼續施用毒品傾向。
二、案經高雄縣警察局鳳山分局報請臺灣高雄地方法院檢察署檢察官偵查起訴。
    理  由
一、訊據被告甲○○對於右揭犯罪事實供承不諱。此外，其尿液經檢驗、覆驗後均呈
    嗎啡陽性反應，有高雄縣政府衛生局煙毒尿液檢驗成績書、代號與真實姓名對照
    表、高雄醫學大學附設中和紀念醫院濫用藥物尿液檢驗報告各乙紙在卷可佐。又
    被告於八十七年間曾因施用毒品案件，經送觀察、勒戒後，因無繼續施用毒品之
    傾向，而經台灣台南地方法院檢察署檢察官以八十七年度偵字第五四七五號不起
    訴處分確定；本次又於五年內再施用第一級毒品海洛因，經依原審九十年度毒聲
    字第二九三五號裁定送台灣高雄看守所附設勒戒處所觀察、勒戒後，仍有繼續施
    用毒品之傾向，此有台灣台南地方法院檢察署檢察官八十七年度偵字第五四七五
    號不起訴處分書、台灣高雄地方法院九十年度毒聲字第二九三五號裁定，及台灣
    高雄看守所附設勒戒所九十年五月十八日高所坤戒勒字第一三八四號函送之證明
    書在卷可憑。綜之，被告連續施用第一級毒品海洛因犯行，事證明確，足以認定
    。
二、核被告所為，係犯毒品危害防制條例第十條第一項之施用第一級毒品罪。被告持
    有第一級毒品海洛因後進而施用，其持有之低度犯行已為施用之高度犯行所吸收
    ，不另論罪。被告先後多次施用毒品海洛因之犯行，時間緊接，所犯構成要件相
    同之罪，顯係基於概括之犯意為之，為連續犯，應依刑法第五十六條之規定論以
    一罪，並加重其刑。被告前於八十三年間因違反肅清煙毒條例，經台灣台南地方
    法院判處有期徒刑三年二月，褫奪公權三年，復經臺灣高等法院台南分院駁回其
    上訴而確定，甫於八十七年四月二十一日縮短刑期執行完畢，此有台灣高雄地方
    法院檢察署刑案查註紀錄表及台灣高等法院被告全國前案記錄表在卷可按，於五
    年以內再犯本件最重本刑為有期徒刑以上之罪，為累犯，應依法加重其刑，並遞
    加之。
三、原審以事證明確，適用毒品危害防制條例第十條第一項，刑法第十一條前段、第
    五十六條、第四十七條，並審酌被告犯後坦承犯行，態度尚佳，惟本次施用毒品
    近一月，其因施用毒品犯行經檢察官為不起訴處分即又再犯，顯不知悔改，及其
    犯罪之動機、目的等一切情狀，量處有期徒刑十月，經核認事用法均無違誤，量
    刑亦稱允當。被告上訴意旨以原審量刑過重為由，指摘原判決不當，為無理由，
    應予駁回。
四、又被告於九十年五月八日晚上七時三十分為警在高雄縣警察局鳳山分局採尿送驗
    之結果，除呈嗎啡陽性反應外，尚呈甲基安非他命陽性反應，經台灣高雄地方法
    院送請高雄醫學大學附設中和紀念醫院以酵素免疫分析法（EIA）初步檢驗，再
    以氣相層析質譜儀法（GC/MS）確認檢驗結果，亦呈嗎啡及甲基安非他命陽性反
    應，有高雄縣政府衛生局煙毒尿液檢驗成績書、代號與真實姓名對照表、高雄醫
    學大學附設中和紀念醫院濫用藥物尿液檢驗報告各乙紙在卷可稽，顯見被告另涉
    嫌施用第二級毒品安非他命之犯行，惟該部分犯行並未經公訴人起訴，自應由公
    訴人另行處理，併此敘明。
據上論斷，應依刑事訴訟法第三百六十八條，判決如主文。
本案經檢察官陳新慶到庭執行職務。
中    華    民    國      九十      年      十一      月     二十二     日
                              臺灣高等法院高雄分院刑事第五庭
                                  審判長法官  吳水木
                                        法官  洪慶鐘
                                        法官  趙文淵
右正本證明與原本無異。
如不服本判決，應於判決送達後十日內向本院提出上訴狀，其未述理由者並應於提
出上訴狀後十日內向本院補提理由書（應附繕本)。
                                      書記官  唐奇燕
中    華    民    國      九十      年      十一      月     二十六     日
附錄本案論罪科刑法條全文
毒品危害防制條例第十條第一項
施用第一級毒品者，處六月以上五年以下有期徒刑。
                                                                      Ｈ


司法院資訊處製作；財團法人民間司法改革基金會備份。
